【裁判字號】    99,訴,1340
【裁判日期】    990706
【裁判案由】    毒品危害防制條例
【裁判全文】
臺灣臺中地方法院刑事判決              99年度訴字第1340號
公  訴  人  臺灣臺中地方法院檢察署檢察官
被      告  甲○○
上列被告因違反毒品危害防制條例案件，經檢察官提起公訴（99
年度毒偵字第963號），被告於準備程序中就被訴事實為有罪之
陳述，經本院合議庭裁定由受命法官獨任適用簡式審判程序，判
決如下：
    主    文
甲○○施用第一級毒品，累犯，處有期徒刑拾月；扣案之毒品海
洛因壹包（驗餘淨重零點零捌零參公克），沒收銷燬之，扣案之
注射針筒壹支，沒收。
    犯罪事實
一、甲○○曾因施用毒品案件，經本院裁定送觀察、勒戒後，認
    有繼續施用毒品之傾向，再裁定令入戒治處所施以強制戒治
    ，於民國88年12月8 日執行完畢，並由本院於89年2 月2 日
    以86年度訴字第2992號判決免刑，於同年3 月5 日確定。其
    於強制戒治執行完畢後5 年內，復因施用毒品案件，經本院
    裁定送觀察勒戒後，認有繼續施用毒品之傾向，再裁定令入
    戒治處所施以強制戒治，於90年10月9 日執行完畢；刑事責
    任部分，則由本院於89年12月22日以89年度訴字第2620號判
    處有期徒刑10月，於90年1 月4 日確定後，經送監執行，已
    於92年5 月4 日執行完畢。甲○○另因竊盜案件，於95年5
    月30日經本院以95年度中簡字第650 號判處有期徒刑3 月確
    定；又因施用第一級毒品案件，於95年6 月21日經本院以95
    年度訴字第1325號判處有期徒刑1 年確定後，上開2 案，經
    本院以96年度聲減字第1806號裁定減刑及定應執行刑為有期
    徒刑7 月確定，甫於96年7 月16日執行完畢。詎甲○○竟仍
    不知悔改，復基於施用第一級毒品海洛因之犯意，於99年3
    月5 日13時許，在臺中市○區○○路某處其搭乘之計程車內
    ，以將海洛因摻入水中溶解，再以針筒注射之方式，施用第
    一級毒品海洛因1 次。嗣因甲○○施用海洛因毒品後，上開
    針筒仍插在其右臂上即昏睡在車內，經該計程車司機王品祥
    發覺有異報警處理，為警將甲○○送醫急救，甲○○清醒後
    ，因員警已知悉其為毒品通緝犯身分，自知無法逃脫，遂交
    出第一級毒品海洛因1 包（驗餘淨重0.0803公克），而查獲
    上情。
二、案經臺中市警察局第三分局報告臺灣臺中地方法院檢察署檢
    察官偵查起訴。
    理由
壹、程序方面：
一、按除被告所犯為死刑、無期徒刑、最輕本刑為三年以上有期
    徒刑之罪或高等法院管轄第一審案件者外，於法院行準備程
    序進行中，被告先就被訴事實為有罪之陳述時，審判長得告
    知被告簡式審判程序之旨，並聽取當事人、代理人、辯護人
    及輔佐人之意見後，裁定進行簡式審判程序；且受命法官行
    準備程序，與法院或審判長有同一之權限；又簡式審判程序
    之證據調查，不受刑事訴訟法第159條第1項、第161條之2、
    第161條之3、第163條之1及第164條至第170條規定之限制，
    刑事訴訟法第273條之1第1項、第279條第2項前段、第273條
    之2分別定有明文。
二、查本件被告甲○○所犯為死刑、無期徒刑、最輕本刑為三年
    以上有期徒刑以外之罪，且非高等法院管轄第一審之案件，
    經本院合議庭裁定由受命法官行準備程序時，被告就被訴事
    實為有罪之陳述後，復經本院合議庭裁定由受命法官獨任行
    簡式審判程序，是其證據之調查，自不受刑事訴訟法第159
    條第1項、第161條之2、第161條之3、第163條之1及第164條
    至第170條規定之限制，合先敘明。
貳、實體方面：
一、上揭犯罪事實，業據被告坦承不諱，且被告於99年3月5日為
    警查獲後，於同日16時55分許經警採集尿液送驗結果，確呈
    可待因、嗎啡陽性反應一情，有臺中市警察局第三分局委託
    鑑驗代號與真實姓名對照表及中山醫學大學附設醫院檢驗科
    藥物檢測中心99年3月26日第0000000號藥物檢測報告各一紙
    在卷可稽，足證被告之自白與事實相符。此外，復有扣案之
    第一級毒品海洛因1 包（驗餘淨重0.0803公克）、其所有供
    施打海洛因使用之注射針筒1 支，及卷附之行政院衛生署草
    屯療養院99年3 月16日草療鑑字第0990300091號鑑定書、扣
    押物品清單、查獲現場圖、照片5 張等可資佐證，而堪以採
    信。從而，本件事證明確，被告上開施用第一級毒品海洛因
    之犯行，洵堪認定。
二、又查海洛因係毒品危害防制條例第2 條第2 項第1 款所定之
    第一級毒品，不得非法持有、施用。核被告所為，係犯毒品
    危害防制條例第10條第1 項之施用第一級毒品罪。被告施用
    毒品前、後之持有第一級毒品之行為，其持有之低度行為應
    為施用之高度行為所吸收，不另論以持有罪責。被告曾因竊
    盜案件，於95年5 月30日經本院以95年度中簡字第650 號判
    處有期徒刑3 月確定；又因施用第一級毒品案件，於95年6
    月21日經本院以95年度訴字第1325號判處有期徒刑1 年確定
    後，上開2 案，經本院以96年度聲減字第1806號裁定減刑及
    定應執行刑為有期徒刑7 月確定，甫於96年7 月16日執行完
    畢等情，有臺灣高等法院被告前案紀錄表在卷可參，其受有
    期徒刑之執行完畢5 年以內，故意再犯本件有期徒刑以上之
    罪，為累犯，應依刑法第47條第1 項之規定加重其刑。爰審
    酌被告有多次犯罪前科之品行（參卷附臺灣高等法院被告前
    案紀錄表）、國中肄業之智識程度、經濟勉持之生活狀況（
    見警卷第2 頁被告警詢筆錄受詢問人資料) ，其因施用毒品
    ，經觀察、勒戒及強制戒治執行完畢後，仍不思戒惕，且無
    視於毒品對於自身健康之戕害及國家對於杜絕毒品犯罪之禁
    令，再次施用毒品，未見戒除惡習之決心，惡性非輕，然念
    及被告犯後能坦承犯行，復於偵查中提供其毒品來源之線索
    ，供檢察官調查，雖尚未因而破獲（有臺灣臺中地方法院檢
    察署99年6 月1 日中檢輝初99毒偵963 字第086116號函在卷
    可佐），惟其犯後態度確係良好，且被告施用毒品並無危害
    他人，犯罪手段尚屬平和，暨施用毒品者均有相當程度之成
    癮性及心理依賴，其犯罪心態與一般刑事犯罪之本質並不相
    同，應側重適當之醫學治療及心理矯治為宜等一切情狀，量
    處如主文所示之刑，以示懲儆。又扣案白色粉末1 包為第一
    級毒品海洛因屬違禁物，有行政院衛生署草屯療養院99年3
    月16日草療鑑字第0990300091號鑑定書可佐，應依法併予宣
    告沒收銷燬之；扣案注射針筒為被告所有，且供施用第一級
    毒品海洛因之用，業經被告供承在案，自應依法予以宣告沒
    收。
據上論斷，應依刑事訴訟法第273條之1第1項、第299條第1項前
段，毒品危害防制條例第10條第1 項、第18條第1 項前段，刑法
第11條、第47條第1 項、第38條第1 項第1 款、第2 項，判決如
主文。
本案經檢察官乙○○到庭執行職務。
中    華    民    國    99    年    7    月     6     日
                        刑事第十庭  法  官   莊秋燕
以上正本證明與原本無異。
如不服本判決應於收受判決後10日內向本院提出上訴書狀，並應
敘述具體理由；其未敘述上訴理由者，應於上訴期間屆滿後20日
內向本院補提理由書（均須按他造當事人之人數附繕本）「切勿
逕送上級法院」。
                                    書記官   楊賀傑
中    華    民    國    99    年    7     月    6     日
附錄論罪科刑法條：
毒品危害防制條例第10條
施用第一級毒品者，處 6 月以上 5 年以下有期徒刑。
施用第二級毒品者，處 3 年以下有期徒刑。

司法院資訊處製作；財團法人民間司法改革基金會備份。
